【裁判字號】    97,聲,464
【裁判日期】    970519
【裁判案由】    返還提存物
【裁判全文】
臺灣桃園地方法院民事裁定                 97年度聲字第464號
聲  請  人  巨晴企業股份有限公司
法定代理人  甲○○
相  對  人  林祐羽即豈羽商行
上列聲請人聲請返還提存物事件，本院裁定如下：
    主    文
本院九十六年度存字第二九一○號擔保提存事件聲請人所提存之
新臺幣柒萬玖仟元，准予返還。
    理    由
一、按訴訟終結後，供擔保人證明已定20日以上之期間，催告受
    擔保利益人行使權利而不行使者，法院應依供擔保人之聲請
    ，以裁定命返還其提存物，民事訴訟法第104 條第1 項第3
    款定有明文。另依同法第106 條之規定：前開規定於其他依
    法令供訴訟上之擔保者準用之。至所謂「訴訟終結」，在因
    假扣押或假處分所供擔保之情形，因該擔保係為保障受擔保
    利益人因不當假扣押或假處分所受損害而設，倘執行法院已
    依假扣押或假處分裁定實施假扣押或假處分之執行，則在執
    行法院撤銷其執行程序前，受擔保利益人所受損害仍可能繼
    續發生，損害額既未確定，自無強令其行使權利之理，故在
    假扣押或假處分所供之擔保，供擔保人依民事訴訟法第106
    條準用同法第104 條第1 項第3款 規定，聲請以裁定命返還
    其擔保金之場合，必待假處分或假扣押之執行程序已撤銷，
    始得謂與民事訴訟法第104 條第1 項第3 款所定之「訴訟終
    結」相當（參照最高法院85年度台抗字第645 號裁定意旨）
    。
二、本件聲請意旨略以：聲請人前遵本院96年度裁全字第3332號
    民事裁定為擔保假扣押，曾提供如主文所示之擔保物，並以
    本院96年度存字第2910號提存事件提存後，聲請本院以96年
    度執全字第2315號假扣押執行相對人所有之財產在案。茲因
    聲請人於上開假扣押裁定遭臺灣高等法院以96年度抗字第10
    71號裁定廢棄，並經鈞院撤銷假扣押執行程序後，以存證信
    函催告相對人行使權利，惟相對人迄未行使權利，爰依法聲
    請返還提存物。
三、經查聲請人所主張之事實，業據本院依職權調取本院96年度
    裁全字第3332號（內含臺灣高等法院96年度抗字第1071號卷
    宗）、96年度執全字第2315號及96年度存字第2910號卷宗核
    閱屬實。又聲請人主張其已定20日以上期日催告相對人行使
    權利，惟相對人迄未行使，有其所提出台中法院郵局第488
    號存證信函、掛號郵件收件回執及本院依職權函詢相對人是
    否業已對聲請人起訴之通知（本院97年3 月27日桃院永民倫
    97年度聲字第464 號函）及送達證書附卷可稽。綜上，聲請
    人聲請返還提存物，核無不合，應予准許。
四、依民事訴訟法第95條，裁定如主文。
中    華    民    國    97    年    5     月    19    日
                    民事第三庭  法  官   汪智陽
以上正本證明與原本無異。
如對本裁定抗告須於裁定送達後10日內向本院提出抗告狀，並應
繳納抗告裁判費新台幣1,000 元。
                                書記官   林君燕
中    華    民    國    97    年    5     月    19    日


司法院資訊處製作；財團法人民間司法改革基金會備份。
